臺灣臺中地方法院刑事判決　　　　　　　　100年度訴字第2號
公　訴　人　臺灣臺中地方法院檢察署檢察官
被　　　告　張滿山
　　　　　　鍾之誠
　　　　　　范國樑
　　　　　　陳俊宏
上列被告等因違反稅捐稽徵法案件，經檢察官聲請以簡易判決處
刑（99年度偵字第980 號），本院臺中簡易庭認不宜簡易判決處
刑（99年度中簡字第3098號），改依通常程序審理，本院合議庭
裁定由受命法官獨任進行認罪協商程序，判決如下：
    主      文
張滿山納稅義務人以不正當方法逃漏稅捐，處有期徒刑陸月，如
易科罰金，以銀元佰元即新臺幣玖佰元折算壹日，減為有期徒
刑月，如易科罰金，以銀元佰元即新臺幣玖佰元折算壹日。
緩刑貳年，並應向臺中市政府教育局支付新臺幣拾陸萬元。
鍾之誠共同幫助納稅義務人以不正當方法逃漏稅捐，處有期徒刑
肆月，如易科罰金，以銀元佰元即新臺幣玖佰元折算壹日，減
為有期徒刑貳月，如易科罰金，以銀元佰元即新臺幣玖佰元折
算壹日。緩刑貳年，並應向臺中市政府教育局支付新臺幣拾萬元
。
范國樑共同幫助納稅義務人以不正當方法逃漏稅捐，處有期徒刑
肆月，如易科罰金，以銀元佰元即新臺幣玖佰元折算壹日，減
為有期徒刑貳月，如易科罰金，以銀元佰元即新臺幣玖佰元折
算壹日。緩刑貳年，並應向臺中市政府教育局支付新臺幣拾伍萬
元。
陳俊宏共同幫助納稅義務人以不正當方法逃漏稅捐，處有期徒刑
肆月，如易科罰金，以銀元佰元即新臺幣玖佰元折算壹日，減
為有期徒刑貳月，如易科罰金，以銀元佰元即新臺幣玖佰元折
算壹日。緩刑貳年，並應向臺中市政府教育局支付新臺幣拾萬元
。
    事實及理由
一、張滿山為納稅義務人；鍾之誠、范國樑、陳俊宏、江家信（
    業經臺灣高雄地方法院檢察署另案通緝中）均係保險公司從
    業人員；蔡政憲（另行併辦）以從事土地仲介為業之代書，
    為從事業務之人。張滿山等6 人均明知自民國93年1 月1 日
    起，個人以購入土地捐贈者，須提出土地取得成本確實證據
    ，其綜合所得稅列舉扣除額之計算，始得核實減除，否則即
    由稅捐稽徵機關依財政部核定之標準認定之。張滿山基於逃
    漏稅捐及行使業務登載不實文書之犯意，透過鍾之誠介紹認
    識范國樑，再經由江家信居間介紹蔡政憲，蔡政憲、陳俊宏
    、鍾之誠、范國樑、江家信乃共同基於幫助逃漏稅捐牟利及
    行使業務登載不實之概括犯意聯絡，先由陳俊宏提供證件充
    當人頭，蔡政憲則於94年12月間，向不知情之地主許黃清香
    以新臺幣（下同）27萬元購入其所有持分均為12分之1 、公
    告現值分別為141 萬4,685 元、165 萬6,498 元，坐落在高
    雄市○○區○○段3 小段46、87地號之道路用地土地2 筆，
    並於94年12月12日，將上開土地以30萬元信託登記與陳俊宏
    ，再經由陳俊宏移轉登記與張滿山，並在土地買賣所有權移
    轉契約書上，由蔡政憲業務登載不實之買賣價款為307 萬1,
    184 元，並於94年12月30日，由蔡政憲行使上開業務登載不
    實之土地買賣所有權移轉契約，以張滿山名義，將上開土地
    贈與澎湖縣望安鄉公所，張滿山因而行使上開文件，向稅捐
    稽徵機關辦理該年度個人綜合所得稅申報列舉捐贈土地，以
    此方式逃漏稅捐89萬5,109 元（已補繳）。此外，為製作不
    實資金往來證明，於95年2 月間，由范國樑提供資金予江家
    信，以陳俊宏名義委託不知情之同事葉佳瑋，分別於95年2
    月8 日、9 日，將現金200 萬元、107 萬元存入張滿山申設
    之合作金庫商業銀行（下稱合庫）西屯分行帳號0000000000
    000 號帳戶內，再於同年月9 日、10日如數領出，分別存入
    陳俊宏申設之合庫前金分行帳號0000000000000 號帳戶及轉
    匯至陳俊宏申設之第一商業銀行灣內分行帳號000000000000
    0 號帳戶，作為張滿山之付款證明，足以生損害於國家之稅
    收。
二、證據：(一)證人葉佳瑋於調查及偵訊時之證述。(二)財政部臺灣
    省中區國稅局審查報告書、復查決定書、94年度綜合所得稅
    核定稅額繳款書、高雄市三民區公所96年10月8 日高市三區
    經字第0960016181號函、土地登記申請書、土地信託契約書
    、土地買賣所有權移轉契約書、合庫一心路分行97年4 月17
    日合金一心存字第0970001557號函附之存款憑條、合庫前金
    分行97年5 月23日合金前金字第0970002247號函附之交易明
    細表及收入傳票。(三)被告張滿山、鍾之誠、范國樑及陳俊宏
    於本院準備程序中之自白。
三、本件經檢察官與被告張滿山、鍾之誠、范國樑及陳俊宏於審
    判外達成協商之合意，且被告張滿山、鍾之誠、范國樑及陳
    俊宏均已認罪，其合意內容為：被告張滿山願受科刑範圍為
    有期徒刑6 月，如易科罰金，以銀元300 元即新臺幣900 元
    折算1 日，減為有期徒刑3 月，如易科罰金，以銀元300 元
    即新臺幣900 元折算1 日，緩刑2 年，並應向臺中市政府教
    育局支付新臺幣36萬元。被告鍾之誠及陳俊宏願受科刑範圍
    各為有期徒刑4 月，如易科罰金，以銀元300 元即新臺幣90
    0 元折算1 日，各減為有期徒刑2 月，如易科罰金，以銀元
    300 元即新臺幣900 元折算1 日，各緩刑2 年，並各應向臺
    中市政府教育局支付新臺幣10萬元。被告范國樑願受科刑範
    圍為有期徒刑4 月，如易科罰金，以銀元300 元即新臺幣90
    0 元折算1 日，減為有期徒刑2 月，如易科罰金，以銀元30
    0 元即新臺幣900 元折算1 日，緩刑2 年，並應向臺中市政
    府教育局支付新臺幣15萬元。經查，上開協商合意並無刑事
    訴訟法第455 條之4 第1 項所列情形之一，檢察官聲請改依
    協商程序而為判決，本院爰不經言詞辯論，於協商合意範圍
    內為協商判決，合予敘明。
四、附記事項：被告張滿山已於100 年3 月21日向臺中市政府教
    育局支付新臺幣36萬元；被告鍾之誠及陳俊宏已分別於100
    年3 月17日、同年3 月4 日，各向臺中市政府教育局支付10
    萬元；被告范國樑已於100 年3 月4 日向臺中市政府教育局
    支付15萬元，有華南商業銀行匯款回條聯2 紙、合作金庫商
    業銀行匯款申請書代收入傳票及被告張滿山之匯款執據各1
    紙在卷。爰依刑事訴訟法第455 條之4 第3 項規定，記載於
    協商判決書，併此說明。
五、依刑事訴訟法第455 條之2 第1 項、第455 條之4 第2 項、
    第455 條之8 、第454 條第1項，稅捐稽徵法第41條、第43
    條第1 項，刑法第11條前段、第2 條第1 項、第28條、第21
    6 條、第215 條、第55條（修正前）、第41條第1 項前段（
    修正前），第74條第1 項第1 款、第2 項第4 款，刑法施行
    法第1 條之1 ，廢止前罰金罰鍰提高標準條例第2 條，中華
    民國九十六年罪犯減刑條例第2 條第1 項第3 款、第7 條、
    第9 條，判決如主文。
六、協商判決除有刑事訴訟法第455 條之4 第1 項第1 款於本訊
    問程序終結前，被告撤銷協商合意或檢察官撤回協商聲請者
    ；第2 款被告協商之意思非出於自由意志者；第4 款被告所
    犯之罪非第455 條之2 第1 項所定得以協商判決者；第6 款
    被告有其他較重之裁判上一罪之犯罪事實者；第7 款法院認
    應諭知免刑或免訴、不受理者情形之一，及違反同條第2 項
    「法院應於協商合意範圍內為判決；法院為協商判決所科之
    刑，以宣告緩刑或二年以下有期徒刑、拘役或罰金為限」之
    規定者外，不得上訴。
七、如有上開可得上訴情形，應於收受判決送達後10日內向本院
    提出上訴書狀（應敘述具體理由並附繕本）。上訴書狀如未
    敘述理由，應於上訴期間屆滿後20日內補提理由書於本院。
中    華    民    國   100    年    3     月    31    日
                  刑事第九庭    法  官  柯志民
以上正本證明與原本無異。
                                書記官  鄭晉發
中    華    民    國   100    年    3     月    31    日
附錄本案論罪科刑法條全文：
刑法第215條
從事業務之人，明知為不實之事項，而登載於其業務上作成之文
書，足以生損害於公眾或他人者，處三年以下有期徒刑、拘役或
五百元以下罰金。
刑法第216條
行使第二百十條至第二百十五條之文書者，依偽造、變造文書或
登載不實事項或使登載不實事項之規定處斷。
稅捐稽徵法第41條
納稅義務人以詐術或其他不正當方法逃漏稅捐者，處五年以下有
期徒刑、拘役或科或併科新台幣六萬元以下罰金。
稅捐稽徵法第43條
教唆或幫助犯第四十一條或第四十二條之罪者，處三年以下有期
徒刑、拘役或科新台幣六萬元以下罰金。
稅務人員、執行業務之律師、會計師或其他合法代理人犯前項之
罪者，加重其刑至二分之一。
稅務稽徵人員違反第三十三條規定者，除觸犯刑法者移送法辦外
，處一萬元以上五萬元以下罰鍰。